【裁判字號】    89,易,611
【裁判日期】    890930
【裁判案由】    違反能源管理法
【裁判全文】
臺灣屏東地方法院刑事判決                          八十九年度易字第六一一號
    公  訴  人  臺灣屏東地方法院檢察署檢察官
    被      告  丁○○
                丙○○
                乙○○
    右  一  人
    選任辯護人  張賜龍
右列被告等因違反能源管理法案件，經檢察官提起公訴（八十九年度偵字第一八一九
號），本院判決如左：
     主  文
丁○○、丙○○、乙○○均無罪。
     理  由
一、公訴意旨略以：被告丁○○、丙○○及乙○○三人明知柴油為能源管理法第二條
    經中央主管機關指定之能源，未經許可，不得經營該能源產品之輸入、輸出、生
    產及銷售業務；被告丙○○、乙○○二人即基於違反能源管理法之犯意，自民國
    八十九年三月十三日起，以每桶（約二百公升）八十元之代價，受僱於姓名年籍
    均不詳之男子「阿源」，在屏東縣萬丹鄉社皮村社皮十六之二０號，設置油槽、
    泵浦等物，非法提煉柴油，並由基於幫助犯意之丁○○負責看管及修繕馬達等物
    ；嗣於同年月十五日上午十一時三十分許，經警會同中國石油股份有限公司高雄
    營業處人員當場查獲，並扣得柴油八十九公秉及供提煉柴油所用之立式油槽四座
    、臥式油槽一座、長方型油槽一座、馬達三個、泵浦一、硫酸三十五杓、白土十
    五包、石十包等物（除柴油外，其餘均責付丙○○保管）。因認被告丁○○、
    丙○○及乙○○三人等涉有違反能源管理法第二十條之一之罪嫌。
二、按「犯罪事實應依證據認定之，無證據不得推定其犯罪事實。」又「不能證明被
    告犯罪或其行為不罰者，應諭知無罪之判決。」刑事訴訟法第一百五十四條、第
    三百零一條第一項分別定有明文。
三、本件公訴人認被告丁○○、丙○○及乙○○三人涉有違反能源管理法第二十條之
    一之罪嫌，無非係以警方人員在屏東縣萬丹鄉社皮村社皮十六之二０號，查獲被
    告丙○○設置油槽、泵浦等物，非法提煉柴油，並由基於幫助犯意之丁○○負責
    看管及修繕馬達等物；嗣於同年月十五日上午十一時三十分許，經警會同中國石
    油股份有限公司高雄營業處人員當場查獲，並扣得柴油八十九公秉及供提煉柴油
    所用之立式油槽四座、臥式油槽一座、長方型油槽一座、馬達三個、泵浦一、硫
    酸三十五杓、白土十五包、石十包等物為據。惟被告三人堅詞否認任何犯行，
    辯稱該設備僅係用以沉澱過濾柴油等語。經查：前揭警方人員所查扣之機具設備
    ，經本院送請中國石油股份有限公司高雄營業處鑑定是否足以提煉石油，經該處
    函覆提煉石油至少應具備蒸餾、裂解等設備，以當時查獲之物品，在條件上不足
    以提煉柴油一節，有該處八十九年六月三十日函文附卷可稽，又經證人即該公司
    屏東營業處職員甲○○到庭證述屬實，有審理筆錄在卷足憑。
四、按能源管理法第二十條之一之犯罪構成要件所規範之行為態樣係以輸入、輸出、
    生產、銷售四種犯行，本件公訴人認被告等三人從事提煉柴油之生產犯行，惟查
    該設備機具尚不足以提煉柴油已如上述，本件公訴人所舉之證據，尚不足以證明
    被告等三人有該法所稱生產之犯行，且該法條亦未就預備犯或未遂犯予以處罰，
    此外復查無其他積極證據足資證明被告等有右揭犯行，揆諸前開說明，應為被告
    三人無罪之判決。據上論斷，應依刑事訴訟法第三百零一條第一項，判決如主文
    。本判決經檢察官何克昌到庭執行職務。
中      華      民      國      八十九      年    九    月    三十    日
                                      臺灣屏東地方法院刑事第二庭
                                          審判長法  官 吳永宋
                                                法  官 林昌義
                                                法  官 何清富
右正本證明與原本無異。
對於本判決如有不服應於收受送達後十日內向本院提出上訴書狀上訴於台灣高等法院
高雄分院並按他造當事人之人數附具繕本。
                                                 書記官   謝天祥
中    華    民    國     八十九      年      九      月       三十      日


司法院資訊處製作；財團法人民間司法改革基金會備份。
